

# Angel Guillermo Montaña

## Full Stack Developer

## Sobre mi

Desde temprana edad la tecnología me apasiona, mis experiencias de vida me llevaron a conducir grupos de trabajo, me complacería plasmar esas experiencias y relaciones personales en el área IT. Siempre estoy en constante búsqueda de nuevas metas y desafíos con aprendizaje de por medio para expandir mis conocimientos.



+54-264-4576693



AngelGuillermoMontania@g mail.com



San Juan, Argentina



linkedin.com/in/angelguillermo-montaña



<u>github.com/AngelGuillermo</u> Montania

## **Habilidades**

#### Tech:

HTML | CSS | JavaScript | TypeScript | NPM | ReactJs | React-Native | NextJs |
Redux | Figma | Bootstrap | TailwindCSS | NodeJs | Postman |
ExpressJs | APIs | Sequelize | NestJs | MVC |
PostgreSQL | MySQL | GIT | Github | Babel | WebPack | JestJS

#### Soft:

Scrum | Resolución de conflictos | Trabajo en equipo | Buena comunicación | Pro-actividad | Aprendizaje autónomo

## Proyectos académicos

## Full Stack Developer

<u>Inmuebles - Proyecto Grupal</u> <u>obligatorio para Henry</u>

Mar.2022 - Abril.2022

- Aplicación web para la venta, compra o alquiler de Inmuebles a nivel internacional. Capaz de administrar y garantizar citas entre usuarios.
- Tecnologías y metodologías utilizadas: React-Redux, Redux-Thunk, Tailwind, Sequelize, AWS (Servicio S3), Auth0, ExpressJs, PostgreSQL, API, NodeJs, NodeMailer, Git, GitHub, Scrum.

## Full Stack Developer

<u>Slow Motion - Proyecto</u> <u>grupal para Digital House</u>

Ag.2021 - Mar.2022

- Creación y desarrollo de aplicación web para comprar y alquilar, películas y series por parte de un usuario. Utilizando diferentes librerías es capaz de administrar productos y usuarios.
- Tecnologías y metodologías utilizadas: Figma, EJS, CSS3, MVC, ExpressJs, NodeJs, Git, GitHub, MySQL, Sequelize, Scrum, Multer, API

### Full Stack Developer

2022-En progreso Programación

Pokemon Api - Proyecto individual de Henry

Ene.2022

- Creación y desarrollo de aplicación web capaz de consumir una Api, trabajando en conjunto con Sequelize es posible ejecutar el correspondiente CRUD de pokemons.
- Tecnologías utilizadas: React-Redux, CSS-Modules, Sequelize, Express, PostgreSQL, Node, Git, GitHub.

## Educación

1 0	Oracle Next Education (Alura)
2021-2022	Desarrollador web, Full Stack Henry
2021-2022	Desarrollador web, Full Stack Digital House
2013-2015	Especialista en redes Cisco - CCNA2 aprobado ISRI (Instituto Superior de Redes e Informática)

## **Experiencias**

2011-2013

Profesor de desarrollo Front End Ada ITW 2022

Reparación y mantenimiento de PC

ISRI (Instituto Superior de Redes e Informática)

Encargado de obra

Busso Construcciones

2019 - 2021

- Practicas de higiene y seguridad. Calcular, ejecutar y diseñar en software AutoCad
- Dividir, planificar y ejecutar tareas necesarias para la edificación.
- Asegurar un correcto ambiente laboral.